【裁判字號】    92,上易,1149
【裁判日期】    920724
【裁判案由】    毒品危害防制條例
【裁判全文】
臺灣高等法院臺中分院刑事判決                  九十二年度上易字第一一四九號
    上  訴  人
    即  被  告  甲○○
右上訴人因違反毒品危害防制條例案件，不服臺灣苗栗地方法院九十二年度易字第一
六五號中華民國九十二年五月十三日第一審判決（起訴案號：臺灣苗栗地方法院檢察
署九十一年度偵字第一○一六號），提起上訴，本院判決如左：
      主  文
上訴駁回。
      事  實
一、甲○○曾於民國（下同）八十一年四月十五日，因違反麻醉藥品管理條例案件經
    臺灣新竹地方法院以八十一年度易字第八九四號案判處有期徒刑四月，如易科罰
    金以佰元折算壹日，於八十一年六月十八日易科罰金執行完畢，又於八十二年
    十二月十七日，因違反麻醉藥品管理條例案件經臺灣新竹地方法院以八十二年度
    易字第三九七○號案判處有期徒刑六月，如易科罰金以佰元折算壹日，於八十
    三年三月二十四日易科罰金執行完畢，復於八十五年五月十五日，因違反麻醉藥
    品管理條例案件經臺灣新竹地方法院以八十五年度易字第一三五四號案判處有期
    徒刑七月，上訴本院，經本院於八十五年七月十八日八十五年度上易字第三五三
    ○號案駁回上訴確定，八十五年十月三日送監執行，於八十六年五月二日執行完
    畢，最近一次係於八十七年四月二十四日，因違反麻醉藥品管理條例案件，經臺
    灣苗栗地方法院判處有期徒刑七月，於八十七年五月二十二日判決確定，並於八
    十八年十一月十七日縮刑期滿執行完畢。
二、甲○○又曾於八十九年十月間，因一犯施用毒品案件，經臺灣苗栗地方法院裁定
    送觀察、勒戒後，認無繼續施用毒品傾向，由臺灣苗栗地方法院檢察署檢察官於
    八十九年十月二十三日以八十九年度毒偵字第一三四八號、第一八五四號（起訴
    書誤為八十九年度毒偵字第一三八四號）不起訴處分確定。猶不知悔改，復基於
    施用第二級毒品安非他命之概括犯意，自九十一年十月四日起，至九十二年二月
    二十五日晚上止，連續在其苗栗縣苗栗市玉華里八鄰坡塘下九十一之二號住處，
    以將安非他命置於吸食器內，下以火燒烤吸取其產生煙霧之方式，五年內二犯非
    法施用第二級毒品安非他多次。嗣經苗栗縣警察局苗栗分局員警，通知毒品列管
    人口甲○○，於九十一年十月七日下午四時三十分許，前往該分局採尿送驗，結
    果發現其尿液呈有甲基安非他命陽性反應，由臺灣苗栗地方法院於九十二年一月
    二十三日以九十二年度毒聲字第一一號裁定將甲○○送觀察、勒戒後，因認其有
    繼續施用毒品傾向，除由臺灣苗栗地方法院於九十二年三月十九日以九十二年度
    毒聲字第二○一號裁定改送強制戒治外，檢察官另以甲○○符合毒品危害防制條
    例第二十條第三項之規定，提起本件公訴。
三、案經苗栗縣警察局苗栗分局報請臺灣苗栗地方法院檢察署檢察官偵查起訴。
    理  由
一、右開事實，業據上訴人即被告（以下簡稱被告）甲○○於原審及本院審理時供認
    不諱，而其尿液經警採集送請檢驗結果，確呈有甲基安非他命陽性反應，有中山
    醫學大學附設醫院藥物濫用檢測中心九十一年十月二十九日出具之檢驗報告、列
    管毒品人口尿液檢體採集送驗紀錄表等影本各乙件在卷足稽。又被告甲○○亦曾
    於八十九年十月間，因一犯施用毒品案件，經臺灣苗栗地方法院裁定送觀察、勒
    戒後，認無繼續施用毒品傾向，由臺灣苗栗地方法院檢察署檢察官於八十九年十
    月二十三日以八十九年度毒偵字第一三四八號、第一八五四號不起訴處分確定；
    復因二犯本件施用毒品罪，經臺灣苖栗地方法院於九十二年一月二十三日以九十
    二年度毒聲字第一一號裁定將被告甲○○送觀察、勒戒後，因認其有繼續施用毒
    品傾向，除由臺灣苗栗地方法院於九十二年三月十九日以九十二年度毒聲字第二
    ○一號裁定改送強制戒治外，檢察官另以被告甲○○符合毒品危害防制條例第二
    十條第三項之規定，提起本件公訴，此分別有臺灣苗栗地方法院檢察署刑案資料
    查註紀錄表、臺灣高等法院被告全國前案紀錄表、臺灣苗栗地方法院九十二年度
    毒聲字第一一號裁定正本、臺灣苗栗看守所附設觀察勒戒處所出具之有無繼續施
    用毒品傾向判定結果等在卷足憑。事證明確，被告甲○○五年內二犯施用毒品之
    犯行，洵堪認定。
二、核被告甲○○所為，係犯毒品危害防制條例第十條第二項之施用第二級毒品罪。
    被告甲○○持有第二級毒品之低度行為，已為施用之高度行為所吸收，不另論罪
    。被告甲○○先後多次施用毒品之犯行，時間緊接，所犯罪名之構成要件相同，
    顯係基於概括犯意而為，應依連續犯之規定論以一罪，並依法加重其刑。又被告
    甲○○曾於八十七年四月二十四日，因違反麻醉藥品管理條例案件，經臺灣苗栗
    地方法院判處有期徒刑七月，於八十七年五月二十二日判決確定，並於八十八年
    十一月十八日縮刑期滿執行完畢，有其上開前案紀錄表在卷足憑，五年內再犯本
    件有期徒刑以上刑之罪，為累犯，應依刑法第四十七條規定遞加重其刑。原審判
    決適用毒品危害防制條例第十條第二項，刑法第十一條前段、第五十六條、第四
    十七條之規定，並審酌被告甲○○一再非法施用安非他命，理應重罰，惟念其施
    用毒品僅戕害個人身心，及犯後能坦白承認，態度良好等一切情狀，量處有期徒
    刑八月，核其認事用法並無違誤，量刑亦稱妥適。被告上訴以原審量刑過重指摘
    原審判決不當，惟查被告曾於八十一年四月十五日，因違反麻醉藥品管理條例案
    件經臺灣新竹地方法院以八十一年度易字第八九四號案判處有期徒刑四月，如易
    科罰金以佰元折算壹日，於八十一年六月十八日易科罰金執行完畢，又於八十
    二年十二月十七日，因違反麻醉藥品管理條例案件經臺灣新竹地方法院以八十二
    年度易字第三九七○號案判處有期徒刑六月，如易科罰金以佰元折算壹日，於
    八十三年三月二十四日易科罰金執行完畢，復於八十五年五月十五日，因違反麻
   醉藥品管理條例案件經臺灣新竹地方法院以八十五年度易字第一三五四號案判處
    有期徒刑七月，上訴本院，經本院於八十五年七月十八日八十五年度上易字第三
    五三○號案駁回上訴確定，八十五年十月三日送監執行，於八十六年五月二日執
    行完畢，最近一次係於八十七年四月二十四日，因違反麻醉藥品管理條例案件，
    經臺灣苗栗地方法院判處有期徒刑七月，於八十七年五月二十二日判決確定，並
    於八十八年十一月十七日縮刑期滿執行完畢，有臺灣高等法院被告全國前案紀錄
    表一份在卷可稽，原審判決已審酌被告甲○○一再非法施用安非他命，理應重罰
    ，惟念其施用毒品僅戕害個人身心，及犯後能坦白承認，態度良好等一切情狀，
    量處有期徒刑八月，尚稱妥適，並無何過重之處，被告上訴顯無理由，應予駁回
    。
據上論斷，應依刑事訴訟法第三百六十八條，判決如主文。
本案經檢察官乙○○到庭執行職務。
中      華      民      國      九十二      年   七      月   二十四    日
                                   臺灣高等法院臺中分院刑事第三庭
                                         審判長法  官  陳  朱  貴
            法  官  劉  連  星
                                               法  官  胡  忠  文
右正本證明與原本無異。
不得上訴。
                                               書記官  許  美  惠
中      華      民      國    九十二     年      七       月   二十五   日
毒品危害防制條例第十條
施用第一級毒品者，處六月以上五年以下有期徒刑。
施用第二級毒品者，處三年以下有期徒刑。
                                                                        Ｆ


司法院資訊處製作；財團法人民間司法改革基金會備份。
